臺灣臺北地方法院交通事件裁定　　　　93年度交聲字第1147號
原處分機關　臺北市交通事件裁決所
異 議 人
即受處人　　甲○○
　　　　　　　　　　　一號二樓
上列受處分人因違反道路交通管理處罰條例案件，對於台北市交
通事件裁決所中華民國九十三年十一月二十九日所為之處分（原
處分案號：北市交停字第１Ａ0000000號），聲明異議，
本院裁定如下：
    主      文
異議駁回。
    理      由
一、本件異議人異議意旨略以：本人甲○○於民國九十三年九月
    三十日下午三時許將機車停放在松山區○○路七六號週邊電
    信局門口花圃裏被開立罰單。本人對此處罰非常不服，因為
    我停放的位子地上並未畫有紅線及黃線警示，叫我如何分辨
    是否可以停車，還有電信局門口放置花盆盆景，是不是路霸
    之行為，影響行路人之權利等語。
一、按汽車駕駛人（包括機器腳踏車）在設有禁止停車標誌、標
    線之處所停車者，處新台幣（下同）六百元以上一千二百元
    以下罰鍰，道路交通管理處罰條例第五十六條第一項第四款
    、同條例第三條第八款定有明文。另逕行舉發違反道路交通
    管理事件，經汽車所有人依通知單之應到案日期前到案，並
    告知違規駕駛人姓名、
    應即另行通知違規駕駛人到案依法處理；逾應到案日期，處
    罰機關應依道路交通管理處罰條例第八十五條第三項規定處
    罰該汽車所有人，違反道路交通管理事件統一裁罰標準及處
    理細則第二十四條亦定有明文。
三、經查，本件受處分人即異議人甲○○於民國九十三年九月三
    十日下午三時許，將其所有之車牌號碼ＡＭＷ－二九九號重
    型機車停放在台北市○○區○○路七六號週邊，經台北市政
    府停車管理處執勤人員以拍照之方式存證，並以受處分人有
    違反道路交通管理處罰條例第五十六條第一項第四款規定之
    「在設有禁止標誌之處所停車」之違規行為逕行掣單舉發，
    受處分人於舉發通知單上所載應到案日期前申訴（應到案日
    期為九十三年十一月五日，受處分人於九十三年十月二十六
    六日提出），經原處分機關函請原舉發單位調查結果，仍認
    受處分人有上開違規行為而依道路交通管理處罰條例第五十
    六條第一項第四款之規定於九十三年十一月二十九日以北市
    裁三字第裁２２─１Ａ0000000號裁決書裁處受處分
    人罰鍰六百元，有台北市政府交通局九十三年十月六日北市
    交停字第１Ａ0000000號舉發違反道路交通管理事件
    通知單（附舉發照片）、台北市交通事件裁決所交通違規案
    件陳述書、台北市停車管理處九十三年十一月八日北市停四
    字第○九三三八三三三八○○號書函、台北市交通事件裁決
    所九十三年十一月十七日北市裁三字第○九三四二六一四七
    ○○號函及九十三年十一月二十九日北市裁三字第裁２２─
    １Ａ0000000號裁決書（皆影本）在卷足稽。雖然受
    處分人一再主張：「…此地為東區電信局正門口旁花圃，地
    面上並未有畫上紅線警示，為何被罰？」（九十三年十月二
    十六日陳述書）、「…我停放的位子地上並未畫有紅線及黃
    線警示，叫我如何分辨是否可以停車…」（九十三年十月二
    十九日聲明異議狀）等詞，惟據受處分人聲明異議所檢附之
    逕行舉發照片一紙及台北市停車管理處九十三年十二月二十
    三日北市四字第○九三三九六七三三○○號函送之取締現場
    照片所示，可知ＡＭＷ－二九九號重型機車停放之位置為人
    行道上，上開機車車頭朝內，相距該機車車頭前方不遠處之
    路燈電桿上設有顯而易見之圓形紅色禁止停車之標誌，緊接
    該圓形標誌下方則有「騎樓、人行道禁止停車．拖吊語音查
    詢0000－000000」之告示牌，受處分人身為機車
    用路人，對於人行道不得臨時停車及設有禁止停車標誌之處
    所不得停車本應知之甚詳，而且該人行道人亦未有機車停車
    格之設置，顯見受處分人所指路上未設黃線或紅線之標線無
    從知悉禁止停車之辯解，係卸責之詞，並不足採。本件事證
    明確，受處分人之違規行為堪以認定。
四、綜上所述，受處分人所有之機車確有於右開時間在設有禁止
    停車標誌之處所停車之行為，雖於應到案日期前申訴，原處
    分機關依右開道路交通管理處罰條例第五十六條第一項第四
    款之規定裁處受處分人罰鍰六百元，核無違誤，本件受處分
    人之異議為無理由，自應將其異議駁回。
據上論斷，應依道路交通案件處理辦法第十九條，裁定如主文。
中　　華　　民　　國　　94　　年　　2 　　月　　25　　日
                       臺灣臺北地方法院交通法庭
                              法  官 林婷立
上正本證明與原本無異。
如不服本裁定，應於裁定送達後五日內向本院提出抗告狀。
                              書記官 葉志昭
中　　華　　民　　國　　94　　年　　3 　　月　　1 　　日
